【裁判字號】    91,易,2294
【裁判日期】    921111
【裁判案由】    毀損
【裁判全文】
臺灣桃園地方法院刑事判決                        九十一年度易字第二二九四號
    公  訴  人  臺灣桃園地方法院檢察署檢察官
    被      告  戊○○
右列被告因毀損案件，經檢察官提起公訴（九十一年度偵字第三三七八號），本院判
決如左：
    主    文
戊○○共同損壞他人車輛之擋風玻璃、引擎蓋及住宅鋁門窗玻璃，足以生損害於他人
，處拘役伍拾日，如易科罰金，以佰元折算壹日。
    事    實
一、戊○○與丁○○原係男女朋友，游高正因不滿丁○○對其提出分手要求，且丁○○趁戊○○不注意之際，拿走其所有之支票本一本，心生怨懟，竟於民國九十一
    年一月二十一日晚上十時三十分許，夥同真實姓名年籍不詳之成年男子二名，共
    同基於毀損之犯意聯絡，一同前往丁○○位於桃園縣八德市○○○路三一五號住
    處，持鐵棍砸毀損壞張志祥所有而由丁○○使用車牌號碼ＬＦ─０一一七號自小
    客車之擋風玻璃、引擎蓋，致使該引擎蓋外形與油漆均遭破壞變形而受有損壞，
    並打破損壞丁○○住宅一樓鋁門窗玻璃，足以生損害於張志祥、丁○○。
二、案經丁○○訴由桃園縣警察局八德分局報告台灣桃園地方法院檢察署檢察官偵查
    起訴。
    理    由
一、訊據被告戊○○矢口否認有何毀損犯行，辯稱並沒有找人至告訴人丁○○砸毀告
    訴人使用之自小客車擋風玻璃、引擎蓋及告訴人家鋁門窗云云。惟查：右揭犯罪
    事實，業據證人即告訴人丁○○於警訊供述：「‧‧‧車被砸時，我有在場並當
    場看到戊○○砸車及另一位我不認識的男子共同砸車，經我叫戊○○你在幹嘛，
    戊○○聽到就跑上路邊白色轎車被接應的人載走。」、「（警方所調閱戊○○之
    口卡片經你指認是否就是恐嚇你及搶走你項鍊及砸車子之男子？）‧‧‧就是砸
    車之人沒錯。」（見九十一年度偵字第三三七八號卷第七到八頁）等語明確，復
    於偵查中具結擔保供述之真實性證稱：「‧‧‧車子是張志祥交我使用，張現人
    服役中，我有目擊到戊○○等三人持鐵棍打車子前擋玻璃，引擎蓋，同時又損壞
    電門鋁門窗玻璃‧‧‧」（見同上偵查卷第二七到二九頁）等語指訴不移，核與
    證人丙○○○於本院訊問時證稱：「當天被告去我們那裡，他有先打電話跟我女
    兒說要砸我們的車，後來我在我家二樓前面陽台搬東西，有看到他開一輛白色的
    車，沒有車牌，停在我家樓下，後來有聽到樓下有砸玻璃的聲音。就看到被告和
    幾個人在跑。我就跑下來，就看到他們剛好在上車，我兒子我先生已經在樓下了
    。」等語，證人甲○○、乙○○於本院訊問中證稱：「‧‧‧我們都在樓上搬東
    西，聽到鐵棍在打東西的聲音，我們就跑到陽台上去看，看被告和四、五個人在
    砸車，還有放在那邊的玻璃打破，我就往樓下跑去追，他就駕著白色自小客車跑
    掉，沒有掛大牌。」、「‧‧‧當初聽到聲音我是第一個到陽台看的，我到時我
    母親及父親也沒有到陽台，我確實有看到被告」（以上見本院九十二年二月二十
    七日訊問筆錄）等語相符。至於除被告外尚有多少人與被告一同至告訴人丁○○
    住處為毀損行為，告訴人丁○○、證人丙○○○、甲○○、乙○○等人所述雖有
    不同，惟其等所見均有數人之陳述均相一致，是被告夥同年級不詳之人至少三人
    至告訴人住處毀損上開物品之事實，堪可認定。而告訴人與被告曾為男女朋友關
    係，又告訴人丁○○並親眼目睹被告等三人毀損之經過，故應採對被告較有利之
    陳述，即應以告訴人丁○○於偵訊中所述係被告等三人至其住處毀損為可採。參
    以告訴人拿走被告之支票本一本，並簽發被告之支票，其後與被告達成協議等情
    ，亦有被告於本院審理時庭呈支票本存根聯影本及被告與告訴人簽立之協議書一
    紙附卷可稽（見九十二年八月二十八日審理筆錄後），另復以被告與告訴人丁○○原係男女朋友關係，於案發前感情生變等情，亦據被告及告訴人於警訊中供述
    明確。綜此，足認被告因與告訴人感情生變，及因告訴人拿走其支票本，因而心
    生怨懟，憤而與人共同前往告訴人丁○○住處，砸毀上開自小客車之擋風玻璃、
    引擎蓋，及告訴人住處鋁門窗，是告訴人丁○○、證人丙○○○、乙○○及甲○○所述應可採信，被告所辯顯不足採。而本院並經被告同意經法務部調查局對被
    告測謊鑑定結果：被告對(一)、案發時其未至告訴人丁○○住處；(二)、其未砸告訴
    人之汽車、玻璃門。上述問題經測試後，係呈情緒波之反應，研判有說謊之情形
    ，此有該局九十二年五月二十二日調科參字第０九二００一六三一七０號測謊報
    告書一紙附卷可稽，益足證被告前開所辯不可採。此外，復有損壞告訴人使用上
    開汽車擋風玻璃、引擎蓋、住處鋁門之相片十六張在卷可按（見同上偵查卷第十
    三至二０頁），並有被告用以損壞之鐵棒一支扣案可資佐證。從而，本件事證明
    確，被告犯行堪以認定，應予依法論科。
二、核被告所為，係犯刑法第三百五十四條之毀損器物罪。被告與另二名姓名年籍不
    詳之成年人間，就上開毀損犯行間，有犯意聯絡及行為分擔，為共同正犯。爰審
    酌被告並無前科，有台灣高等法院被告全國前案紀錄表在卷可稽，素行尚佳，犯
    罪之動機係因與告訴人原係男女朋友關係，二人感情生變，且告訴人拿走其支票
    本，憤而為本件毀損犯行、犯罪時所受之刺激、犯罪之手段、目的、被害人受損
    程度、受損財物之價值、被告犯後否認犯行態度非佳等及其他一切情狀，量處如
    主文所示之刑，並諭知易科罰金之折算標準，以資懲儆。至扣案之鐵棒一支，被
    告堅詞否認為其所有之物，雖係被告持用以犯本件毀損所用之物，惟並無積極證
    據證明係屬被告所有，又非違禁物，爰不為沒收之諭知，附此敘明。
據上論斷，應依刑事訴訟法第二百九十九條第一項前段，刑法第二十八條、第三百五
十四條、第四十一條第一項前段，罰金罰鍰提高標準條例第一條前段、第二條，判決
如主文。
本案經檢察官廖先志到庭執行職務。
中      華      民      國    九十二    年     十一     月     十一     日
                                臺灣桃園地方法院刑事第十二庭
                                    審判長法  官  游紅桃
                                          法  官  王美玲
                                          法  官  黃永定
右正本證明與原本無異。
如不服本判決，應於判決送達後十日內，向本院提出上訴狀。
                                          書記官  施春祝
中      華      民      國    九十二    年     十一     月     十一     日
附論罪科刑依據之法條：
刑法第三百五十四條：
毀棄、損壞前二條以外之他人之物或致令不堪用，足以生損害於公眾或他人者，處二
以下有期徒刑、拘役或五百元以下罰金。


司法院資訊處製作；財團法人民間司法改革基金會備份。
